Inventaris van het archief van de Onder-prefect en Districtscommissaris van het arrondissement Rotterdam, 1811-1813 (1814)
Nationaal Archief, Den Haag
- ARCHlEF VAN DE ONDER-PREFECT VAN HET ARRONDISSEMENT ROTTERDAM, 1811 - 1813 (1814), I
  - BIJZONDER
    - Volksgezondheid, O.
      - Staten en brieven van de maires met kwartaalopgaven van het aantal gevaccineerde personen, 1811 - 1813; 384-385; 2 pakken
        - Over 4e kwartaal 1810 - 3e kwartaal 1811, 1811, 384
        - Over 4e kwartaal 1811 - 3e kwartaal 1813, 1812 - 1813, 385
      - Staten van geestelijk gehandicapten, (doof-)stommen en blinden, met begeleidingsbrieven, 1812; 386; 1 omslag
      - Registers van doktoren, chirurgijns, gezondheidsofficieren, vroedvrouwen, apothekers en drogisten, 1812 - 1813; 387; 1 pak
      - Staten en brieven van de maires met opgave van mutaties in de registers van doktoren, chirurgijns, gezondheidsofficieren, vroedvrouwen, apothekers en drogisten, 1813; 388; 1 pak
      - Stukken betreffende de betaling van medische hulp aan de armen, 1813; 389; 1 omslag
      - Staten en brieven van de maires met opgave van de doofstommen, 1813; 390; 1 omslag
      - Brieven van de maires met opgave van geestelijk gehandicapte inwoners, 1813; 391; 1 omslag
- ARCHIEF VAN DE RAAD VAN HET ARRONDISSEMENT ROTTERDAM, 1811 - 1813, II
  - Proces-verbaal van de installatie van de arrondissementsraad, 1811; 392; 1 stuk
  - Notulen van de vergaderingen van de arrondissementsraad, 1811 - 1813; 393; 1 deel
  - Memorie van de maire van Schiedam betreffende de achteruitgang van het distilleerbedrijf, 1813; 394; 1 stuk
- ARCHIEF VAN DE DISTRICTSCOMMISSARIS VAN HET ARRONDISSEMENT ROTTERDAM, 1813 - 1815, III
  - ALGEMEEN
    - Ingekomen stukken, 1813 - 1815; 395-402; 8 pakken
      - 1813 nov 30 - 1814 jan 26, nrs. 1 - 250, 395
      - 1814 jan 27 - mrt 12, nrs. 251 - 500, 396
      - 1814 mrt 10 - apr 13, nrs. 501 - 650, 397
      - 1814 apr. 9 - mei 20, nrs. 651 - 800, 398
      - 1814 mei 21 - jul 14, nrs. 801 - 900, 399
      - 1814 jul 8 - aug 10, nrs. 901 - 1000, 400
      - 1814 aug 11 - nov 9, nrs. 1001 - 1150, 401
      - 1814 nov 9 - 1815 mrt. 2, nrs. 1151 - 1257, 402
    - Indicateurs, gebruikt als agenda's van ingekomen stukken, 1813 - 1815; 66, 403; 2 delen
      - 1813 nov 30 - 1814 feb 26, nrs. 1 - 433, 66
      - 1814 feb 26 - 1815 mrt 2, nrs. 434 - 1257, 403
    - Kopieboeken van uitgaande brieven, met alfabetische index, 1813 - 1815; 404-407; 4 delen
      - 1813 dec - 1814 mrt, 404
      - 1814 apr - aug 15, 405
      - 1814 aug 16 - dec, 406
      - 1815 jan - mrt, 407
  - BIJZONDER
    - Belastingen, A.
      - Brieven van de burgemeesters betreffende de inning der belastingen en de situatie van de gemeentekas, 1813; 408; 1 pak
      - Proces-verbaal van de controle van de zegels van ontvanger Van Heemskerk, 1813; 409; 1 stuk
      - Brieven van de burgemeesters betreffende de betaling van gedrukte belastingleggers, 1814; 410; 1 omsiag
      - Brieven van de burgemeesters ter bevestiging van de ontvangst van mandementen der belasting, 1814; 411; 1 omslag
    - Bestuur, B.
      - Brieven van de burgemeesters betreffende nog lopende contracten die ten laste van het binnenlands bestuur komen, 1814; 412; 1 omslag
      - Brieven van de burgemeesters met opgave van ambtenaren die wegens de omwenteling van 1795 hun betrekking hebben verloren, 1814; 413; 1 omslag
      - Brieven van de burgemeesters met opgave van gebouwen die bij de' overheid in gebruik zijn, 1814; 414; 1 omslag
      - Brieven van de burgemeesters ter bevestiging van de betaling voor het derde kwartaal van het Staatsblad, 1814; 415; 1 omslag
      - Stukken betreffende polderzaken, 1814 - 1815; 416; 3 stukken
    - Gemeenten, C.
      - Bestuur, 1.
        - Brieven van de burgemeesters met opgave van de vreemdelingen die een ambtenarenfunctie bekleden, 1813; 417; 1 omslag
        - Stukken betreffende de benodigdheden van gemeenten voor de registers van de burgerlijke stand, 1813 - 1814; 418; 1 omslag
        - Brieven van de burgemeesters betreffende de aanwezigheid van ongebruikte paspoorten in hun gemeenten, 1814; 419; 1 pak
        - Staten van vreemdelingen die zich sinds 1 december 1813 in de gemeenten hebben gevestigd, met begeleidingsbrieven, 1814; 420; 1 pak
        - Proces-verbaal van de verhuring van het botenhuis te Delft, met voorwaarden en een begeleidingsbrief, 1814; 421; 2 stukken
        - Recu's van afgegeven paspoorten, met aanvragen en toestemmingen tot het verlenen hiervan, 1814 - 1815; 422-424; 3 pakken
          De recu's zijn gechirografeerd
          - 1814 apr - jun, 422
          - 1814 jul - 1815 jan, 423
          - Gratis, 1814 apr - 1815 mrt, 424
      - Financiën, 2.
        - Brieven van de burgemeesters betreffende de inning der belastingen en de situatie van de gemeentekas, 1813; 408; 1 pak
        - Stukken betreffende de gemeentebegrotingen, 1814; 425; 1 omslag
    - Handel en nijverheid, D.
      - Stukken betreffende de broodzetting, 1813 - 1814; 426; 1 omslag
      - Staten van op de markten verhandelde levensmiddelen en hun prijzen, met begeleidingsbrieven, 1814; 427; 1 pak
    - Justitie, E.
      - Staten betreffende het verloop van gevangenen en de betaling van de dokter en de chirurgijn van de gevangenissen in Gouda, 1814; 428; 1 omslag
      - Brieven van de vrederechters betreffende de stemming over de lijst van notabelen, 1814; 429; 1 omslag
      - Stukken betreffende de betaling van tractementen van rechters en de bureaukosten van rechtbanken en vredegerechten, 1814 - 1815; 430; 1 omslag
    - Kerkelijke zaken, F.
      - Brieven van de burgemeesters met opgave van de kapittelgoederen en particuliere fondsen waaruit geestelijken worden betaald, 1814; 431; 1 omslag
      - Brief betreffende een onderzoek naar de administratie van de gereformeerde Kerk, 1814; 432; 1 omslag
    - Militaire zaken, G.
      - Korpsen, 1.
        - Landmilitie, a.
          - Stukken betreffende de landmilitie, 1814; 433; 3 stukken
        - Landstorm, b.
          - Stukken betreffende de samenstelling van de bataljons landstorm, 1814; 434; 1 omslag
          - Staten en brieven van de burgemeesters met een voordracht van personen als lid van de krijgsraden voor de bataljons landstorm, 1814; 435; 1 omslag
          - Staten en brieven van de burgemeesters met opgave van de aanwezige wapens van de landstorm in de gemeenten, 1814; 436; 1 pak
          - Stukken betreffende benoeming in diverse functies in de landstorm, 1814; 437; 2 stukken
          - Stukken betreffende misstappen van landstormers, 1814; 438; 3 stukken
        - Schutterij, c.
          - Stukken betreffende de schutterij, 1814; 439; 4 stukken
      - Onderhoud van de troepen, 2.
        - Stukken betreffende wapens, kleding en uitrusting van de militairen, 1813 - 1814; 440; 1 pak
        - Stukken betreffende de beschikbaarstelling van wapens en paarden, 1814; 441; 1 omslag
        - Brieven van de burgemeesters betreffende de aanwezigheid van gebouwen, die dienst kunnen doen als kazerne, 1814; 442; 1 omslag
        - Stukken betreffende de fourage, levensmiddelen en de inkwartiering, 1814; 443; 1 omslag
      - Desertie, 3.
        - Staten en brieven van de maires betreffende deserteurs van de linietroepen en de landmilitie, 1814; 444; 1 pak
    - Openbare orde en veiligheid, H.
      - Brieven van de burgemeesters met opgave van onregelmatigheden in hun gemeenten, 1814; 445; 1 omslag
    - Verkeer en vervoer, I.
      - Brieven van de burgemeesters betreffende de aanwezigheid van reglementen voor voerlieden en postwagens, 1814; 446; 1 omslag